Config:
  hfst:
    Gen: ../../../src/generator-gt-norm.hfst
    Morph: ../../../src/analyser-gt-norm.hfst
  xerox:
    Gen: ../../../src/generator-gt-norm.xfst
    Morph: ../../../src/analyser-gt-norm.xfst
    App: lookup

Tests:
  
  Verb - wâpam - ok : # Ordinary IA verb - full paradigm
     wâpam+V+IA+Ind+Prs+1Sg: niwâpam
     wâpam+V+IA+Ind+Prs+2Sg: kiwâpam
     wâpam+V+IA+Ind+Prs+3Sg: wâpam
     wâpam+V+IA+Ind+Prs+3oSg: wâpamwan
     wâpam+V+IA+Ind+Prs+3iSg: wâpamm
     wâpam+V+IA+Ind+Prs+1Pl: niwâpammin
     wâpam+V+IA+Ind+Prs+12Pl: kiwâpammin
     wâpam+V+IA+Ind+Prs+2Pl: kiwâpamm
     wâpam+V+IA+Ind+Prs+3Pl: wâpamwag
     wâpam+V+IA+Neg+Ind+Prs+1Sg: niwâpamsiin
     wâpam+V+IA+Neg+Ind+Prs+2Sg: kiwâpamsiin
     wâpam+V+IA+Neg+Ind+Prs+3Sg: wâpamsiin
     wâpam+V+IA+Neg+Ind+Prs+3oSg: wâpamsiiwan
     wâpam+V+IA+Neg+Ind+Prs+3iSg: wâpamsiim
     wâpam+V+IA+Neg+Ind+Prs+1Pl: niwâpamsiimin
     wâpam+V+IA+Neg+Ind+Prs+12Pl: kiwâpamsiimin
     wâpam+V+IA+Neg+Ind+Prs+2Pl: kiwâpamsiim
     wâpam+V+IA+Neg+Ind+Prs+3Pl: wâpamsiiwag

     wâpam+V+IA+Sbj+1Sg: wâpamyaan
     wâpam+V+IA+Sbj+2Sg: wâpamyan
     wâpam+V+IA+Sbj+3Sg: wâpamd
     wâpam+V+IA+Sbj+3oSg: wâpamnid
     wâpam+V+IA+Sbj+3iSg: wâpamng
     wâpam+V+IA+Sbj+1Pl: wâpamyaang
     wâpam+V+IA+Sbj+12Pl: wâpamyang
     wâpam+V+IA+Sbj+2Pl: wâpamyeg
     wâpam+V+IA+Sbj+3Pl: wâpamwaad
     wâpam+V+IA+Neg+Sbj+1Sg: wâpamsiwaan
     wâpam+V+IA+Neg+Sbj+2Sg: wâpamsiwan
     wâpam+V+IA+Neg+Sbj+3Sg: wâpamsig
     wâpam+V+IA+Neg+Sbj+3oSg: [wâpamsinid, wâpamsinig]
     wâpam+V+IA+Neg+Sbj+3iSg: wâpamsing
     wâpam+V+IA+Neg+Sbj+1Pl: wâpamsiwaang
     wâpam+V+IA+Neg+Sbj+12Pl: wâpamsiwang
     wâpam+V+IA+Neg+Sbj+2Pl: wâpamsiweg
     wâpam+V+IA+Neg+Sbj+3Pl: wâpamsiwaa

     wâpam+V+IA+Imp+Imm+2Sg: wâpamn
     wâpam+V+IA+Imp+Imm+1Pl: wâpamdaa
     wâpam+V+IA+Imp+Imm+2Pl: [wâpamk, wâpamg]
     wâpam+V+IA+Imp+Int+2Sg: wâpamken
     wâpam+V+IA+Imp+Int+1Pl: wâpamsiidaa
     wâpam+V+IA+Imp+Int+2Pl: wâpamkegon
     wâpam+V+IA+Imp+Dur+2Sg: wâpamkan
     wâpam+V+IA+Imp+Dur+2Pl: wâpamkeg

